【裁判字號】    97,訴,144
【裁判日期】    971015
【裁判案由】    毒品危害防制條例
【裁判全文】
臺灣桃園地方法院刑事判決               97年度訴字第144號
公  訴  人  臺灣桃園地方法院檢察署檢察官
被      告  丙○○
選任辯護人  莊守禮律師
上列被告因違反毒品危害防制條例案件，經檢察官提起公訴（95
年度偵字第26456號、96年度偵緝字第52號），本院判決如下：
    主  文
丙○○犯如附表一、二、三、四所示之罪，各應處罪刑及宣告之
從刑，詳如附表一、二、三、四所示。應執行無期徒刑，褫奪公
權終身。扣案如附表五所示之毒品，均沒收銷燬之；扣案之前開
海洛因毒品外包裝袋貳個、甲基安非他命毒品外包裝袋壹個、如
附表六所示之物，均沒收；未扣案之販賣第一級、第二級毒品所
得共計新臺幣捌萬壹仟元沒收，如全部或一部不能沒收時，以其
財產抵償之。
被訴於民國九十四年十一月起至民國九十五年六月三十日止之連
續販賣第一級毒品，及民國九十五年十月、十一月間某時，販賣
第一級毒品部分，均無罪。
    事  實
一、丙○○（綽號阿勳、阿分、三百）明知海洛因及甲基安非他
    命分別為毒品危害防制條例第2 條第2 項第1 款及第2 款所
    規定之第一級毒品及第二級毒品，依法不得轉讓、販賣，竟
    分別基於轉讓第一級毒品海洛因、意圖營利販賣第一級毒品
    海洛因、第二級毒品甲基安非他命（起訴書均誤載為安非他
    命）之犯意，而為以下行為：
  (一)於民國95年（起訴書誤載為94年，業經檢察官當庭更正為95
    年）4 月至6 月間某日，在丙○○位於桃園縣桃園市○○路
    ○ 段210 巷142 號9 樓住處內，無償轉讓第一級毒品海洛因
    約0.1公克予戊○○（起訴書誤繕為楊武志）施用。
  (二)於94年9 月14日某時，在桃園縣桃園市○○路上「龍二理容
    院」外，以新臺幣（以下同）25,000元之價格，販賣第二級
    毒品甲基安非他命半兩予甲○○。嗣於同日下午4 時30分許
    ，經警持本院94年度聲搜字第783 號搜索票，在桃園縣桃園
    市○○街179 號查獲甲○○，並當場在其身上香煙盒內扣得
    甲基安非他命1包（毛重17.1公克）。
  (三)於附表二所示之時間、地點，以附表六編號4 所示之行動電
    話作為聯繫工具，販賣第一級毒品海洛因與第二級毒品安非
    他命1 次、第一級毒品洛因2 次之及第二級毒品甲基安非他
    命2 次予丁○○（販賣之時間、地點、販賣毒品種類及價格
    ，詳如附表二所示）。
  (四)於附表三所示之時間、地點，以附表六編號1 所示之行動電
    話作為聯繫工具，販賣第二級毒品甲基安非他命2 次予己○○（販賣之時間、地點、販賣價格，詳如附表三所示）。
  (五)於附表四所示之時間、地點，分別以附表六編號2 、3 所示
    之行動電話作為聯繫工具，販賣第一級毒品海洛因5 次予柳
    忠良、魏秀珠（販賣之時間、地點、販賣價格，詳如附表四
    所示）。
二、嗣於95年12月28日上午11時30分許，經警持本院95年度聲搜
    字第1291號搜索票，在桃園縣桃園市○○路168 號「敏盛醫
    院」8727號病房內查獲丙○○，復於同日中午12時20分許，
    在其位於桃園縣桃園市○○路○ 段210 巷142 號9 樓住處，
    扣得如附表五所示之第一級毒品海洛因、第二級毒品甲基安
    非他命及附表六所示之物。
三、案經海巡署海岸巡防總局北部地區巡防局移送臺灣桃園地方
    法院檢察署檢察官偵查起訴。
    理  由
壹、證據能力部分：
一、按刑事訴訟法採行直接審理原則及言詞審理原則，並保障被
    告之反對詰問權，於刑事訴訟法第159 條第1 項明定被告以
    外之人於審判外之言詞或書面陳述，除法律有規定者外，原
    則上不得作為證據。然為兼顧現實需要及真實之發現，乃本
    於例外從嚴之立場，許於具備必要性及可信性之特別情況下
    ，例外地承認其有證據能力。而被告以外之人於檢察事務官
    、司法警察官或司法警察調查中所為之陳述，基於實體發現
    真實之訴訟目的，依第159 條之2 規定，如與審判中之陳述
    不符時，經比較結果，其先前之陳述，相對具有較可信之特
    別情況，且為證明犯罪事實存否所必要者，或於審判中有第
    159 條之3 各款情形之一，經證明其調查中所為陳述具有可
    信之特別情況，且為證明犯罪事實之存否所必要者，則例外
    地賦與證據能力。次按刑事訴訟法第159 條之1 所規定被告
    以外之人於偵查中向檢察官所為之陳述，除顯有不可信之情
    況者外，得為證據。其立法理由係以偵查中對被告以外之人
    所為之偵查筆錄，或被告以外之人向檢察官所提之書面陳述
    ，性質上均屬傳聞證據，且常為認定被告有罪之證據，自理
    論上言，如未予被告反對詰問、適當辯解之機會，一律准其
    為證據，似與當事人進行主義之精神不無扞格之處，對被告
    之防禦權亦有所妨礙，然刑事訴訟法規定檢察官代表國家偵
    查犯罪、實施公訴，依法有訊問被告、證人、鑑定人之權，
    且實務運作時，偵查中檢察官向被告以外之人所取得之陳述
    ，原則上均能遵守法律規定，不致違法取供，其可信性甚高
    ，為兼顧理論與實務，而對被告以外之人於偵查中向檢察官
    所為之陳述，除顯有不可信之情況者外，得為證據。乃同法
    第159 條第1 項所謂得作為證據之「法律有規定者」之一，
    為有關證據能力之規定，係屬於證據容許性之範疇。而被告
    之反對詰問權係指訴訟上被告有在公判庭當面詰問證人，以
    求發現真實之權利，此與證據能力係指符合法律所規定之證
    據適格，而得成為證明犯罪事實存在與否之證據資格，性質
    上並非相同。
二、茲就本案公訴人引為證明被告犯罪事實之證據方法，關於證
    據能力認定如下：
  (一)證人戊○○、己○○於警詢中所為陳述，均為被告以外之人
    於審判外之陳述，屬傳聞證據，而被告之辯護人已具狀就上
    開各供述之證據能力提出爭執（見本院審訴卷第51頁），本
    院審酌各該陳述作成之狀況，並考量證人戊○○、己○○於
    本院審理時業經傳喚到庭具結作證，並經檢、辯雙方為交互
    詰問，因認上開證人於警詢所為之陳述，尚與刑事訴訟法第
    159 條之2 或第159 條之3 所定情形不相符合，復查無其他
    得例外取得證據能力之法律依據，前開各項證據方法應予排
    除，不得作為本案證明被告有罪之依據。
  (二)證人丁○○、柳忠良、魏秀珠於警詢中所為證述，雖均為被
    告以外之人於審判外之陳述，屬傳聞證據，而被告之辯護人
    已具狀就上開各供述之證據能力提出爭執（見本院審訴卷第
    51頁），惟其中柳忠良業已死亡（見除戶資料），另證人丁○○、魏秀珠經本院依法傳喚、拘提均未到庭，有本院送達
    證書及拘提結果報告書在卷可稽，足見丁○○、魏秀珠確係
    因所在不明而傳、拘無著，本院觀察上開證人丁○○、柳忠
    良、魏秀珠筆錄製作原因及過程之信用性，並斟酌並無不能
    自由陳述之情形，亦無違法取證或其他瑕疵，而具有可信之
    特別情況，為證明本件犯罪事實之存否，實有斟酌其先前陳
    述之必要，因認證人丁○○、柳忠良、魏秀珠於警詢中所為
    之陳述，依刑事訴訟法第159 條之3 第1 、3 款規定，均有
    證據能力，得為本案證據。
  (三)除前述本院認定無證據能力，不得作為證據之證據方法外，
    本案所引用之供述及非供述證據，經本院依法踐行調查證據
    程序，檢察官、被告及其選任辯護人均不爭執各該證據之證
    據能力，且亦查無依法應排除其證據能力之情形，是後述所
    引用證據之證據能力均無疑義。
貳、認定被告有事實欄所載犯罪事實所憑之證據：
一、訊據被告對於轉讓第一級毒品予戊○○之事實坦承不諱，惟
    矢口否認有何販賣第一、二級毒品犯行，辯稱：伊係與甲○○一起買毒品，沒有販賣毒品給甲○○；而伊係曾經轉讓第
    一、二級毒品予丁○○，並非販賣毒品給丁○○；另伊係幫
    己○○調甲基安非他命，也非出售甲基安非他命給己○○；
    伊也沒有販賣海洛因給柳忠良、魏秀珠，伊係與柳忠良一起
    購買毒品云云。本院查：
（一）轉讓第一級毒品海洛因予戊○○部分：
      被告對其於95年4 月至6 月間某日，在其位於桃園縣桃園
      市○○路○ 段210 巷142 號9 樓住處內，無償將約0.1 公
      克之海洛因轉讓予證人戊○○施用1 次之事實坦承不諱，
      核與證人戊○○於本院審理時結證稱：被告係在其莊敬路
      的住處，順便請伊施用，被告給伊的量很少，大約係注射
      針筒的5 、6 格，實際上被告只有給伊1 、2 次等語相符
      （見本院卷第111-112 頁），堪認被告前開關於轉讓第一
      級毒品海洛因予證人戊○○之任意性自白，確與事實相符
      ，可以採信。
（二）販賣第二級毒品予甲○○部分：
  １、證人甲○○於94年9 月14日下午4 時30分許，在桃園縣桃
      園市○○街179 號為警查獲後，並在其身上香煙盒內起獲
      甲基安非他命1 包（毛重17.1公克），其就上開扣案之甲
      基安非他命來源，於警詢時供稱：伊在桃園縣政府民安路
      「龍二理容院」外，向一名綽號「三百」的男子購買半兩
      甲基安非他命，價格為22,000元等語，於檢察官訊問時亦
      稱：「三百」於94年9 月14日先拿1 包17公克賣給伊，購
      買的價格是25,000元等情明確（詳參本院卷第200 、208
      頁證人甲○○警詢、偵訊筆錄），且前揭扣得之結晶1 包
      ，經送法務部調查局檢驗結果，確含第二級毒品甲基安非
      他命成分，有該局94年12月16日調科壹字第09462105170
      號檢驗通知書1 份在卷可稽（見本院卷第210 頁）。
  ２、證人甲○○於本院審理時固翻異前詞，改結證稱：94年9
      月14日查扣到之1 大包甲基安非他命，係伊拿錢給被告，
      跟被告一起去購買的。當時伊打電話給被告，向被告表示
      請被告幫伊找賣主，伊想與被告一起合買甲基安非他命，
      伊剛好有25,000元，看被告要出多少一起去買，被告就去
      聯絡，印象中係被查獲的前1 天，伊駕車，被告坐在副駕
      駛座，在桃園市某處，對方係1 個男子站在被告車窗旁，
      將東西拿進來，伊有看到被告將錢拿給對方，拿多少錢伊
      忘記了，伊出錢係在去的路上交給被告，對方給伊等好像
      7 、8 克也好像係10幾克，伊與被告在車上分，按照出資
      比例分，被告出多少錢伊不清楚，係由被告負責分，伊忘
      記被告有無跟伊說分多少給伊。伊在警詢、檢察官訊問時
      可能說太快，少說「一起」2 字，伊係與被告一起去買，
      不是向被告買。伊在檢察官訊問時所為陳述，因為說太快
      ，也有點緊張，所以有些灌水，伊說向被告買的部分，就
      是灌水的部分云云（參本院卷第113-118 頁），然查，證
      人甲○○於警詢、檢察官訊問時皆已明白陳述，扣案之毛
      重17.1公克之甲基安非他命毒品係向被告「購買」甚明，
      而「購買」一詞所代表之意義甚為單純、明確，具有一般
      社會經驗、智識程度之人均無可能不解其義，要無誤解之
      可能，此由證人甲○○在本院審理時，被訊以「你被查扣
      的甲基安非他命如何而來」時，立刻答以「伊拿錢給被告
      ，跟他一起去買」即明，益徵「購買」、「一起合資購買
      」等名詞，在證人甲○○之認知裡，係不同之社會事實，
      ，且交易毒品時，證人甲○○既一同在場，親見被告將錢
      交付他人，再自該人處取得毒品，衡情證人甲○○實無可
      能混淆交易對象，或在訊問時「少說」前揭「一起合資向
      他人購買毒品」之重要交易情節，甚至將與被告一起合資
      購買毒品「灌水」成向被告購買毒品，無故使被告陷於販
      賣毒品之重罪之理。況一般集資購買毒品者，所希冀者無
      非以1 次購買較大之金額，以換取較多數量之毒品，佐以
      甲基安非他命毒品物稀價昂，取得不易，染上毒癮者無不
      錙銖必較，證人甲○○在本院雖證述其與被告一起合資購
      買毒品，卻對於「合資購買」之細節，除知道自己係出資
      25,000元以外，其餘就被告之出資、2 人所合資購買之數
      量均完全不清楚，顯悖於常情。是證人甲○○於本院審理
      時所為與被告「一起合資購買」毒品之證詞，無非迴護、
      附和被告之詞，無足憑採。是被告於94年9 月14日某時，
      在桃園縣桃園市○○路上「龍二理容院」內，以25,000元
      之價格，販賣半兩第二級毒品甲基安非他命予證人甲○○
      之犯行，堪以認定。
（三）販賣第一、二級毒品予丁○○部分：
  １、證人丁○○於檢察官訊問時結證稱：伊綽號為「豆子」，
      被告的綽號是「三百」，伊使用的電話為0000000000號，
      至於被告的電話因為時間已久，不記得了，因為被告經常
      換電話，伊有跟被告買海洛因及甲基安非他命，伊與被告
      在電話時稱海洛因是女生，甲基安非他命為男生。95年7
      月2 日是被告女朋友陳翠雯的生日，在桃園市○○路的好
      樂迪KTV 幫陳翠雯慶生時，伊有跟被告買2,000 元的海洛
      因及1,000 元的甲基安非他命。伊於95年12月18日晚上8
      點16分有打電話給被告，係陳翠雯幫忙被告接電話，內容
      是要跟被告買甲基安非他命，此次有交易。95年12月20日
      晚上也有打電話給被告要買海洛因，後來發現警察在外面
      ，等到隔1 天才去完成交易。最後1 次是陳翠雯在敏盛醫
      院要分娩時，伊曾經到敏盛醫院跟被告買1,000 元的海洛
      因等語（詳見臺灣桃園地方法院檢察署96年度偵緝字第52
      號卷第35-37 頁），且本案經依法聲請核發通訊監察書，
      對被告使用之0000000000號行動電話進行通訊監察，被告
      與證人丁○○所持用之0000000000號行動電話，確有以下
      之通話紀錄：
      95年12月18日20時16分：（此對話係被告女朋友陳翠雯
        接聽被告前開行動電話）
        B（丁○○）：終於接電話了喔。
        A（陳翠雯）：恩。
        B（丁○○）：你那支電話方便你打給我啦。
        A（陳翠雯）：你過來就好啦。
        B（丁○○）：你打給我我先跟你說一下細節啦。
        A（陳翠雯）：怎樣喔。
        B（丁○○）：要男生啦。
        A（陳翠雯）：要很多啦現在缺也才人在找。
        B（丁○○）：我等一下就過去再聯絡啊。
        A（陳翠雯）：好啦。
      96年12月20日20時11分：
        A（被告）：喂。
        B（丁○○）：喂...喂。
        A（被告）：嗯。
        B（丁○○）：你是誰？
        A（被告）：你打給誰？
        B（丁○○）：我跟你說。
        A（被告）：嗯。
        B（丁○○）：不要動喔。
        A（被告）：什麼不要動。
        B（丁○○）：不要動，我剛才在守衛這邊。
        A（被告 ）：嗯。
        B（丁○○）：他說有條子在這邊。
        A（被告）：是喔。
        B（丁○○）：喂。
        A（被告）：好啦。
        B（丁○○）：你先等我一下，我先幫你看一下。
        A（被告）：嗯。
        B（丁○○）：好。
        96年12月20日20時14分：
        B（丁○○）：喂...喂...喂。
        A（被告）：喂。
        B（丁○○）：你下來地下室看是誰。
        A（被告）：....
        B（丁○○）：警衛說在樓下抓到一個。
        A（被告）：嗯。
        B（丁○○）：對啊，你等一下我去幫你看一下。
        A（被告）：....
        B（丁○○）：啊？
        A（被告）：....
        B（丁○○）：我不會亂講啦，我不騙你。
        A（被告）：好啦。
        96年12月20日20時16分：
        B（丁○○）：喂...喂...
        A（被告）：喂。
        B（丁○○）：我在你門口，沒人，你帶東西，我要拿
        A（被告）：你要等我出來。
        B（丁○○）：我開貨車。
        A（被告）：好啦。
        B（丁○○）：好，快點。
        96年12月20日20時18分：
        B（丁○○）：喂。
        A（被告）：喂，我老婆說要上廁所，你好了沒？
        B（丁○○）：我車停好就可以出去。
        A（被告）：你要很久?
        B（丁○○）：不會。
        A（被告）：我去樓下等你。
        B（丁○○）：隨便啦。
        96年12月20日20時29分：
        A（被告）：喂。
        B（丁○○）：你要下來了嗎?
        A（被告）：要。
        B（丁○○）：快點啊。
        A（被告）：好啦。
        B（丁○○）：快點啦。
        A（被告）：我在等我太太。
        B（丁○○）：你叫你太太快一點，都什麼情形了，你
        A（被告）：好啦。
        B（丁○○）：好。
        96年12月20日20時33分：
        A（被告）：你在那？
        B（丁○○）：我在你門口。
        A（被告）：XXX
        B（丁○○）：你在哪?
        A（被告）：我在地下室。
        B（丁○○）：你不要去地下室。
        A（被告）：我上來啦。
        B（丁○○）：好，你上來。
      （參見臺灣桃園地方法院檢察署96年度警聲搜字第2 號卷
      第34-36 頁），由前揭對話內容可知，證人丁○○於95年
      12月18日晚上8 時16分確有與被告聯絡購買甲基安非他命
      事宜，而於同年月20日晚間8 時11分許，欲向被告購買海
      洛因，而至被告位於桃園縣桃園市○○路○ 段210 巷142
      號9 樓住處樓下時，發現警察在被告上開住處外查獲1 人
      （經查係己○○），數度與被告聯繫，並在外幫忙被告查
      看等情，核與證人丁○○前揭在檢察官訊問時所為證述相
      符。再佐以被告雖否認販賣甲基安非他命予證人丁○○，
      惟亦自承：丁○○都是特別的日子才會找伊，伊記得7 月
      2 日係伊女朋友生日，12月18日係伊生日，7 月2 日該次
      伊有請丁○○施用海洛因及甲基安非他命，12月18日該次
      只有甲基安非他命，至於12月28日在敏盛醫院，伊打電話
      給丁○○說伊女朋友生了，丁○○說他很難過，伊就叫他
      過來敏盛醫院，伊有請丁○○施用海洛因之事實（見本院
      卷第194 頁），顯見證人丁○○前揭證述向自被告處取得
      第一、二級毒品之時間、地點並非憑空捏造，堪值採信。
  ２、被告固辯稱：伊係請丁○○施用第一、二級毒品，並非販
      賣毒品予丁○○云云，然證人丁○○自被告處取得第一、
      二級毒品，均有支付價金，已據證人丁○○於檢察官訊問
      時證述明確在卷，已如前述，衡以被告與證人丁○○並無
      何特殊情誼，而海洛因、甲基安非他命毒品物稀價昂，取
      得不易，被告實無可能自行出資購入毒品後，多次無償轉
      讓第一、二級毒品予證人丁○○施用之理，是被告前開所
      辯，無非圖卸刑責之詞，不足採信。
（四）販賣第二級毒品予己○○部分：
  １、本案經依法聲請核發通訊監察書，對被告使用之00000000
      00號行動電話進行通訊監察，被告與證人己○○所持用之
      0000000000號行動電話，曾有以下之通話紀錄：
      95年12月20日9時42分：
        B（己○○）：阿文你在哪？
        A（被告）：一樣。
        B（己○○）：喔！去你那還是樓下等？
        A（被告）：你就開去地下室啊。
        B（己○○）：你要下來喔。
        A（被告）：嗯啊！
        B（己○○）：沒錢剩1千。
        A（被告）：那就1千啊。
        B（己○○）：喔，好啊。
      95年12月20日9時58分：
        B（己○○）：我在樓下帶一隻吸管下來。
        A（被告）：好啦。
        B（己○○）：好。
      95年12月20日10時14分：
        A（某人）：找阿分，他在忙。
        B（己○○）：你跟他說我剛剛那位我在地下室。
        A（某人）：你在地下室了喔。
        B（己○○）：叫他聽一下。
        A（某人）：等一下喔。
        A（被告）：喂。
        B（己○○）：我阿雄，我朋友在鶯歌他要先拿2千，我
        A（被告）：好。
      95年12月20日18時18分：
        B（己○○）：我現在拿錢去給你。
        A（被告）：好啊。
        B（己○○）：你再用一些給我。
        A（被告）：阿？
        B （己○○）：那麼少一下就沒有了。
        A（被告）：電話裡不要講。
        B（己○○）：好啦，等一下過去。
      95年12月20日18時31分：
        B（己○○）：我到了喔。
        A（被告）：好。
      95年12月20日18時33分：
        B（己○○）：你等一下我叫警衛室跟你講。
        A（被告）：他現在開下去拿一下東西就上來了。
        B（警衛人員）：你幾號幾樓給我。
        A（被告）：142.9
        B （警衛人員）：142.9樓喔。
        A（被告）：嗯。
        B（警衛人員）：你不先交代一下現在車輛這麼多。
        A（被告）：他下去一下拿一下就上來了。
        B（己○○）：好啦我下去了。
      （參見同前警聲搜卷第33頁通訊監察譯文），亦有證人己○○於95年12月20日為警查獲後，所扣得之行動電話顯示
      之撥出電話紀錄拍翻照片附卷可憑（見臺灣桃園地方法院
      檢察署95年度偵字第26456 號卷第24-26 頁）。
  ２、證人己○○於本院審理時初結證稱：伊於95年12月20日打
      電話給被告，並至被告住處找被告，被告有請伊施用甲基
      安非他命，伊要離開時，被告給伊1 個吸食器，伊下樓後
      ，即為警查獲。95年12月20日之前，伊曾與朋友一起各出
      資1,000 元向被告拿過毒品，伊在車上等伊朋友，由伊朋
      友出面向被告拿，拿回來後，伊再跟朋友一起施用。伊單
      獨出面跟被告拿毒品，就只有在被警察查獲該次，但是伊
      去的時候，被告就先拿毒品請伊云云（參本院卷第138-14
      0 頁），經提示上開通訊監察譯文後，證稱：第1 、2 通
      譯文，係因當日伊沒有帶錢，被告找伊上去樓上，請伊施
      用。因伊當日係要跟被告拿東西沒有錯，但伊身上剩下1,
      000 元，伊在地下室等被告，被告下來伊要拿錢給被告，
      被告要伊上去一下，並稱伊沒有錢，就將手上剩下的請伊
      施用，所以才會在第3 通譯文談到錢。而當日伊有拿2,00
      0 元給被告，係因伊另1 個朋友跟被告拿甲基安非他命，
      委託伊還被告，當日伊身上剩1,000 元，要跟被告拿甲基
      安非他命，但被告請伊施用，伊沒有花到錢云云（參本院
      卷第140 頁），惟前開證人己○○所證述95年12月20日至
      被告住處之目的、過程等節，核與前揭通訊監察譯文內容
      文意不同，顯係證人己○○臨時羅織之證詞，憑信性甚低
      。而證人己○○再經本院訊問關於前開通訊監察譯文之真
      意時，明確證述：早上9 時42分伊先打電話給被告，跟被
      告說，伊要買1,000 元，9 時58分伊到豐田大郡地下室，
      被告拿1 包甲基安非他命給伊，伊當場給被告1,000 元，
      10點多打電話，係跟被告說伊朋友要2,000 元，但伊身上
      只剩下1,000 元，被告後來先將2,000 元的甲基安非他命
      交給伊，伊交給被告1,000 元，同日下午6 點多要去還剩
      下的1,000 元就被警察查到等語（見本院卷第145 頁），
      前開證述情節，即與前揭通訊監察譯文內容相符，應係實
      情，被告於95年12月20日上午9 時58分、同日上午10時14
      分，分別販賣1,000 元、2,000 元之甲基安非他命予證人
      己○○，堪可認定。其後證人己○○在辯護人補充詢問時
      ，固又稱：伊上午9 時58分打電話叫被告下來，但被告還
      沒下來，所以伊於10時14分又打電話叫被告下來，跟被告
      說伊朋友要2,000 元，事實上係伊與伊朋友要2,000 元，
      但伊給被告1,000 元，被告給伊2,000 元的甲基安非他命
      ，伊下午再拿1,000 元還被告。伊前述9 時58分、10時14
      分各有交易1 次係記錯了，當時上午只有交易1 次，係2,
      000 元云云（見本院卷第146-147 頁），然依前開通訊監
      察譯文所示，證人簡健雄於95年12月20日上午9 時42分時
      ，已明確向被告表示係「自己」要購買1,000 元毒品，且
      已於抵達被告住處樓下時，撥打電話請被告至樓下交易，
      再於同日上午10時14分許，向被告表示「朋友」要向被告
      購買2,000 元毒品，是證人己○○既於通話時分別表明欲
      購買毒品之人及金額，自無可能有所混淆，再佐以證人己○○在本院審理時，起初不願證實有向被告購買毒品之事
      實，經提示通訊監察譯文後，仍設詞曲解通訊監察譯文之
      原意，可知證人己○○欲為被告脫罪之意圖甚明，是本院
      認證人己○○前揭在辯護人補充詢問時所為證述，與卷內
      事證不符，無足採信。被告辯稱：己○○要伊幫忙拿2,00
      0 元甲基安非他命，伊叫伊朋友「寶哥」來，到樓下時，
      己○○才說身上只有1,000 元，伊就叫「寶哥」先拿2,00
      0 元的毒品給己○○云云，無非事後飾卸之詞，無足憑採
      。
（五）販賣第一級毒品予柳忠良、魏秀珠部分：
      證人魏秀珠於檢察官訊問時結證稱：伊先生柳忠良有向被
      告購買毒品，會要伊幫忙打電話給被告，也會要伊幫忙拿
      毒品。伊當時使用0000000000、0000000000號電話，而00
      00000000號行動電話是被告在使用。95年9 月8 日的通聯
      是伊先生要伊過去跟被告拿海洛因，伊平均都拿10,000元
      。95年9 月9 日上午伊打電話去，接電話的女生可能是被
      告的女朋友，上開0000000000號電話，伊先生也有使用過
      。95年9 月25日伊在電話中說41三個，係指要買3 包5,00
      0 元的海洛因。95年9 月26日伊又跟被告買2 包5,000 元
      的海洛因，伊都去被告9 樓的住處，地址伊不知道。有1
      次伊先生回家時被警察抓，回家後有跟伊講被被告害，因
      為煩惱了一陣子，開車不專心所以出車禍過世，伊並沒有
      因為伊先生被被告害，而故意誣陷被告等語（見臺灣桃園
      地方法院檢察署96年度偵緝字第52號卷第61-63 頁），而
      證人柳忠良（已歿）前於95年12月21日下午1 時50分許，
      在桃園縣桃園市○○○路12巷40弄路口處為警查獲，當場
      扣得海洛因1 小包，對於該包海洛因之來源，同日於警詢
      即明確證述：伊打0000000000號行動電話跟「三百」聯絡
      ，在桃鶯路上交易2,000 元海洛因後，就被警察查獲等情
      （臺灣桃園地方法院檢察署95年度偵字第26456 號卷第27
      -29 頁），再佐以本案經依法聲請核發通訊監察書，對被
      告使用之0000000000號行動電話進行通訊監察，被告與證
      人魏秀珠、柳忠良所持用之0000000000號行動電話，確有
      以下之通話紀錄：
      95年9月8日8時27分：
        A（被告）：三百。
        B（魏秀珠）：有在嗎？
        A（被告）：有。
        B（魏秀珠）：我要過去喔。
        A（被告）：好。
      96年9月9日8時49分：
        B（魏秀珠）：有沒有？
        A（被告）：有。
        B（魏秀珠）：我過去。
        A（被告）：好。
      96年9 月25日19時7分：（此對話係由陳翠雯接聽被告
        前開行動電話）
        B（魏秀珠）：妹啊，我跟你講，41三個喔？
        A（陳翠雯）：分開嗎？
        B（魏秀珠）：要，分三包，弄好喔，去不要再給我等
        A（陳翠雯）：你一下到嗎？我還要再洗一個。
        B（魏秀珠）：好，你動作快點。
      96年9 月26日12時36 分：
        A（被告）：三百。
        B（魏秀珠）：方便嗎？現在要過去，水果弄好吃點。
        A（被告）：好。
        96年9 月26日12時41分：（此對話係由陳翠雯接聽被告
        前開行動電話）
        B（魏秀珠）：阿妹啊，41二個，弄好喔，去就不用等
        A（陳翠雯）：好。
      （詳見臺灣桃園地方法院檢察署96年度偵緝字第52號卷第
      52-60 頁），前揭對話內容雖未明確提及買賣毒品字眼，
      惟販賣毒品為查緝甚嚴之犯罪，而偵查機關使用通訊監察
      之偵查手段偵查犯罪，亦為公眾週知之事實，買賣雙方在
      聯絡時儘可能避開毒品字眼，使用雙方得以瞭解之代號等
      實屬平常，由上開對話內容及證人魏秀珠、柳忠良前揭證
      述可知，被告於確有販賣第一級毒品予證人魏秀珠、柳忠
      良甚明。被告固辯稱：因為伊打電話給柳忠良，請柳忠良
      幫伊調2,000 元的海洛因，結果伊到時，柳忠良已經被警
      察抓了，柳忠良交保回來後，就打電話給伊說，係伊報警
      抓他，口氣很兇，還說要伊以後不要給他抓到。而魏秀珠
      本來就很討厭伊，因為伊都找柳忠良一起吸毒云云，然證
      人乙○○○早於95年9 月間即向被告購買海洛因，且相關
      對話內容亦已遭實施通訊監察，足證被告確有販賣毒品之
      實，顯非因證人柳忠良於95年12月21日為警查獲，因懷疑
      被告使其遭警查獲，始設詞誣陷被告，是被告前開所辯，
      洵無足取。
（六）查販賣海洛因、甲基安非他命毒品係違法行為，非可公然
      為之，且有其獨特之販售通路及管道，復無公定價格，容
      易增減分裝之份量，而每次買賣之價量，可能隨時依雙方
      關係深淺、資力、需求量及對行情之認知、來源是否充裕
      、查緝鬆嚴、購買者被查獲時供述購買對象之可能風險評
      估等，而異其標準，非可一概而論，本件被告既不承認其
      有上揭販賣海洛因、甲基安非他命之事實，本院自無從查
      得其販入海洛因、甲基安非他命之真正價格及其是否因非
      法販賣甲基安非他命予上揭證人甲○○、丁○○、己○○
      、柳忠良、魏秀珠等人而獲得具體利潤之金額，然按近年
      來政府為杜絕毒品之氾濫，對於查緝施用及販賣毒品之工
      作，無不嚴加執行，販賣毒品罪又係重罪，設若無利可圖
      ，衡情一般持有毒品之人當無輕易將所持有之海洛因、甲
      基安非他命轉售他人而甘冒於再次向他人購買時，而有被
      查獲移送法辦之危險之理，且不論是海洛因或甲基安非他
      命，均可任意分裝或增減其份量，而每次買賣之價量，亦
      隨時隨雙方關係之深淺、當時之資力、需要程度及對行情
      之認知等因素而為機動調整，因之販賣之利得，除經坦承
      犯行，或帳冊價量均臻明確外，委難察得實情，職是之故
      ，縱未確切查得販賣賺取之實際差價，但除別有事證，足
      認係按同一價格轉讓，確未牟利外，尚難執此即認非法販
      賣之事證有所不足，致知過坦承者難辭重典，飾詞否認者
      反得逞僥倖，而失情理之平。而被告與證人甲○○、丁○○、己○○、柳忠良、魏秀珠等人間並無特殊重要情誼或
      至親關係，被告竟費心自甘承受重典，涉險販賣第一、二
      級毒品，當有牟利之圖。是被告販賣海洛因、甲基安非他
      命有營利之意圖，應可認定。
（七）本案經警持本院核發之搜索票，於95年12月28日上午11時
      30分許，在桃園縣桃園市○○路168 號「敏盛醫院」8727
      號病房內查獲被告，復於同日中午12時20分許，在被告位
      於桃園縣桃園市○○路○ 段210 巷142 號9 樓住處，扣得
      如附表五編號1 、2 所示之毒品，及如附表六編號1 至8
      所示之物，此為被告所不爭執，並有本院搜索票、海岸巡
      防署桃園機動查緝隊搜索、扣押筆錄及扣押物品目錄表及
      扣案物品照片等件在卷可憑（參見臺灣桃園地方法院檢察
      署95年度偵字第26456 號卷第5-12頁、第34 -46頁）。而
      扣案如附表五編號1 所示之白粉2 包，經送法務部調查局
      鑑定結果，均含第一級毒品海洛因成分，合計淨重0.68公
      克（空包裝總重0.43公克），有該局96年2 月17日調科壹
      字第09 623013700號鑑定書1 份在卷可稽（見同前偵卷第
      104 頁）；如附表五編號2 所示白色結晶1 包，經台北榮
      民總醫院鑑定結果，檢出第二級毒品甲基安非他命成分（
      驗餘含袋、標籤重2.349 公克），亦有該院出具之鑑定書
      1 份可憑（見同前偵卷第94頁），確屬第一級毒品海洛因
      及第二級毒品甲基安非他命無誤。此外，復有被告所有，
      如附表六所示之供或預備供犯本案犯行所用之物扣案可資
      佐證。
二、綜前所述，本件事證已臻明確，被告前揭犯行，均堪認定，
    應依法論科。
參、論罪科刑：
一、新舊法之比較：
    查被告於94年9 月14日販賣第二級毒品予證人甲○○及於95
    年4 月至6 月間某日轉讓第一級毒品予證人戊○○後，刑法
    部分條文於94年2 月2 日修正公布，95年7 月1 日施行，修
    正後刑法第2 條第1 項規定：「行為後法律有變更者，適用
    行為時之法律。但行為後之法律有利於行為人者，適用最有
    利於行為人之法律。」，係規範行為後法律變更所生新舊法
    律比較適用之準據法，於新法施行後，應適用修正後刑法第
    2 條第1 項之規定，為「從舊從輕」之比較（此條項規定，
    僅係新、舊法之比較適用之宣示性指導原則，並非實體刑罰
    法律，自不生行為後法律變更之比較適用問題）。且比較時
    應就罪刑有關之共犯、未遂犯、想像競合犯、牽連犯、連續
    犯、結合犯，以及累犯加重、自首減輕暨其他法定加減原因
    （如身分加減）與加減例等一切情形，綜其全部罪刑之結果
    而為比較（最高法院95年第8 次刑事庭會議決議參照）。茲
    就上開規定比較適用如下：
（一）併科罰金刑部分：關於罰金刑部分，刑法第33條第5 款已
      修正，自有修正前後刑法第33條第5 款比較適用之問題。
      修正後之刑法第33條第5 款已將罰金刑之最低額由銀元1
      元即新臺幣3 元，提高為新臺幣1 千元，比較新、舊法結
      果，就被告販賣第二級毒品予證人甲○○及轉讓第一級毒
      品予證人戊○○之行為，仍應依刑法第2 條第1 項前段，
      適用修正前之刑法第33條第5 款規定。
（二）關於刑法第51條數罪併罰部分：修正前刑法第51條第5 款
      規定：「宣告多數有期徒刑者，於各刑中之最長期以上，
      各刑合併之刑期以下，定其刑期。但不得逾20年」，修正
      後刑法第51條第5 款則規定：「宣告多數有期徒刑者，於
      各刑中之最長期以上，各刑合併之刑期以下，定其刑期。
      但不得逾30年」，經比較結果，修正後刑法並非較有利於
      被告。
（三）經綜合前述各項罪刑法律變更，整體為「從舊從輕」之比
      較結果，應一體適用被告行為時即修正前刑法之規定，較
      有利於被告。
（四）至除被告於94年9 月14日販賣第二級毒品予證人甲○○，
      及於95年4 月至6 月間某日轉讓第一級毒品予證人戊○○
      之犯行外，本案被告其餘犯行，均係於刑法修正後所犯，
      自應適用修正後之刑法規定論處，而無新舊法比較適用之
      問題，附此敘明。
二、論罪科刑理由：
（一）查海洛因、甲基安非他命分別係毒品危害防制條例第2 條
      第2 項第1 款、2 款所規定之第一級、第二級毒品，是核
      被告事實欄一、(一)所為，係犯毒品危害防制條例第8 條第
      1 項之轉讓第一級毒品罪；事實欄一、(二)所為，係犯同條
      例第4 條第2 項之販賣第二級毒品罪；事實欄一、(三)所為
      ，其中如附表二編號1 所示，係犯同條例第4 條第1 、2
      項之販賣第一、二級毒品罪，如附表二編號3 、4 所示，
      均係犯同條例第4 條第1 項之販賣第一級毒品罪，另如附
      表二編號2 所示，均係犯同條例第4 條第2 項之販賣第二
      級毒品罪；事實欄一、(四)所為，均係犯同條例第4 條第2
      項之販賣第二級毒品罪；事實欄一、(五)所為，均係犯同條
      例第4 條第1 項之販賣第一級毒品罪。
（二）被告轉讓海洛因及販賣海洛因、甲基安非他命前持有海洛
      因及甲基安非他命之低度行為，分別為轉讓及販賣之高度
      行為所吸收，均不另論罪。
（三）被告於95年7 月2 日某時，在桃園縣桃園市某好樂迪KTV
      販賣第一級毒品海洛因及第二級毒品甲基安非他命予丁○○（即附表二編號1 部分所示犯行），係以一行為同時觸
      犯上開2 罪名，為想像競合犯，應依刑法第55條前段之規
      定，從一重之販賣第一級毒品罪處斷，公訴意旨認應予分
      論併罰，尚有誤會。
（四）被告所犯上開1 次轉讓第一級毒品、8 次販賣第一級毒品
      及4次販賣第二級毒品犯行，犯意各別，應予分論併罰。
（五）爰審酌被告販賣、轉讓第一級毒品海洛因及販賣第二級毒
      品甲基安非他命，足以使購買、施用毒品者導致精神障礙
      、性格異常，甚至造成生命危險之生理成癮性及心理依賴
      性，戕害國民身心健康，惡性重大，兼衡被告販賣第一級
      、第二級毒品之數量、販賣次數、販賣所得，且就販賣第
      一級毒品部分，併考量被告販賣之對象有數人、販賣之次
      數亦非少等情形，實無可資憐憫寬恕之處，及被告之素行
      、犯罪動機、手段、犯後猶飾詞否認犯行之態度等一切情
      狀，各就轉讓第一級毒品，販賣第一級、第二級毒品罪，
      分別量處如主文所示之刑，並就販賣第一級毒品部分，均
      依刑法第37條第1 項規定，宣告褫奪公權終身，以資懲儆
      。
（六）末查，中華民國犯罪減刑條例已於96年7 月4 日制定公布
      ，並於96年7 月16日施行，被告所犯轉讓第一級毒品罪，
      犯罪時間在96年4 月24日以前，已合於減刑條件，爰依同
      條例第2 條第1 項第3 款之規定，減其宣告刑2 分之1 。
      又因本案所宣告之最重刑為無期徒刑，應依刑法第51條第
      4 款規定，不執行他刑，應執行無期徒刑，褫奪公權終身
      。
（七）沒收：
  １、扣案如附表五編號1 所示之海洛因及如附表五編號2 所示
      之甲基安非他命，係毒品危害防制條例所規定之第一級、
      第二級毒品，應依毒品危害防制條例第18條第1 項前段之
      規定，宣告沒收銷燬之。前開海洛因、甲基安非他命之外
      包裝袋2 個、1 個，具有防止毒品潮濕、裸露且便於攜帶
      以利持有、販賣、轉讓之用，應依毒品危害防制條例第19
      條第1項規定宣告沒收。
  ２、扣案如附表六編號1 至5 所示之物，均為被告所有，分別
      供其犯本件販賣第一級、第二級毒品所用之物，均應依毒
      品危害防制條例第19條第1 項規定，在各該對應之販賣第
      一級、第二級毒品罪項下宣告沒收。
  ３、扣案如附表六編號7 所示之分裝袋14包，為被告所有，供
      分裝海洛因、甲基安非命以利販賣之用，惟尚未使用，核
      屬預備供犯販賣第一級、第二級毒品犯罪所用之物，應依
      刑法第38條第1 項第2 款之規定，在各該販賣第一級、第
      二級毒品罪項下宣告沒收。
  ４、扣案如附表六編號6 、8 所示之研磨器1 台、葡萄糖7 包
      ，均為被告所有，供研磨、稀釋海洛因以利販賣之用，既
      尚未使用，應屬預備供犯販賣第一級毒品犯罪所用之物，
      應依刑法第38條第1 項第2 款之規定，在各該販賣第一級
      毒品罪項下宣告沒收。
  ５、被告各次販賣第一級、第二級毒品之所得，係被告販賣毒
      品所得之財物，雖未扣案，然無證據證明已不存在，仍應
      依毒品危害防制條例第19條第1 項之規定，分別於各該販
      賣第一級、第二級毒品罪項下宣告沒收，惟如全部或一部
      不能沒收時，應以其財產抵償之。
  ６、至另扣案如附表七所示之物，雖為被告所有，惟查無證據
      證明與被告本案所犯轉讓第一級毒品或販賣第一級、第二
      級毒品犯行相關，且上開扣案物品性質上亦均非屬違禁物
      ，是尚乏沒收之依據，爰不予宣告沒收。
伍、無罪及不另為無罪諭知部分：
一、公訴意旨另以：(一)被告丙○○基於轉讓第一級毒品海洛因之
    犯意，於95年中某不特定時間，多次在桃園縣桃園市內轉讓
    第一級毒品海洛因予戊○○施用（扣除本院認定95年4 月至
    6 月間某日之轉讓第一級毒品海洛因1 次部分），因認被告
    此部分亦涉犯毒品危害防制條例第8 條第1 項轉讓第一級毒
    品罪嫌。(二)被告丙○○基於販賣毒品牟利之意圖，自94年11
    月起至95年6 月30日止，多次販賣第一級毒品海洛因及第二
    級毒品甲基安非他命予綽號豆子之丁○○，另於95年10月、
    11月間某時，在桃園縣桃園市○○路及寶慶路某處，出售第
    一級毒品海洛因予丁○○，因認被告此部分亦涉有毒品危害
    防制條例第4 條第1 項、第2 項之販賣第一級、第二級毒品
    罪嫌。
二、按犯罪事實應依證據認定之，無證據不得認定犯罪事實。被
    告之自白，不得作為有罪判決之唯一證據，仍應調查其他必
    要之證據，以察其是否與事實相符。不能證明被告犯罪者，
    應諭知無罪之判決。刑事訴訟法第154 條第2 項、第156 條
    第2 項、第301 條第1 項分別定有明文。又按事實之認定，
    應憑證據，如未能發現相當證據，或證據不足以證明，自不
    能以推測或擬制之方法，以為裁判基礎；且認定犯罪事實所
    憑之證據，雖不以直接證據為限，間接證據亦包括在內；然
    而無論直接或間接證據，其為訴訟上之證明，須於通常一般
    之人均不致有所懷疑，而得確信其為真實之程度者，始得據
    為有罪之認定，倘其證明尚未達到此一程度，而有合理之懷
    疑存在時，即無從為有罪之認定，最高法院著有40年台上字
    第86號、76年台上字第4986號判例要旨可參。況刑事訴訟法
    第161 條第1 項亦規定，檢察官就被告犯罪事實，應負舉證
    責任，並指出證明之方法，是檢察官對於起訴之犯罪事實，
    應負提出證據及說服之實質舉證責任，倘其所提出之證據，
    不足為被告有罪之積極證明，或其指出證明之方法，無從說
    服法院以形成被告有罪之心證，基於無罪推定之原則，自應
    為被告無罪判決之諭知（最高法院92年台上字第128 號判例
    要旨參照）。
三、公訴意旨認被告涉有前揭轉讓海洛因、販賣海洛因及甲基安
    非他命等罪嫌，無非係以證人戊○○、丁○○於檢察官訊問
    時所為陳述，為其主要論據。惟查：
（一）本件被告僅承認於95年4 月至6 月間某日，轉讓第一級毒
      品海洛因1 次予證人戊○○之事實，而證人戊○○於檢察
      官訊問、本院審理時亦均結證稱：伊實際上只向被告拿到
      1 、2 次海洛因等語明確，是本件被告於95年中某不特定
      時間，「多次」轉讓第一級毒品海洛因予證人戊○○之犯
      行，除證人戊○○前開亦不甚確定究無償自被告處取得幾
      次海洛因毒品之證述外，卷內實乏其他證據可資佐證，本
      院自不得僅憑證人戊○○之單一證述，遽為被告不利之認
      定。
（二）證人丁○○固於檢察官訊問時結證稱：伊自94年底開始跟
      被告買海洛因及甲基安非他命，被告當時住在民安路百年
      皇宮，除了部分記得時間（此部分業經本院論罪科刑），
      及95年10月、11月在莊敬路和寶慶路被告朋友家，向被告
      買海洛因1,000 元外，其他還買了6 、7 次毒品，但詳細
      時間伊真的不記得云云。惟按施用毒品者供述之憑信性本
      不及於一般人，關於其向某人購買毒品之供述，必須補強
      證據佐證，以擔保其供述之真實性，俾貫徹刑事訴訟無罪
      推定及嚴格證明之基本原則。所謂補強證據，係指其他有
      關證明該施用毒品者關於毒品交易供述真實性之相關證據
      而言，必須與該「毒品交易」之供述，具有相當程度之關
      連性，足使一般人對該供述，並無合理懷疑存在，而得確
      信其為真實者，始當之。本件關於證人丁○○前揭於檢察
      官訊問時所為之證述，有通訊監察譯文或被告自承交付海
      洛因、甲基安非他命等可資為補強證據，堪信為真實者，
      已據本院認定如前（詳前有罪部分之論述），至於其餘向
      被告購買第一級、第二級毒品之時間、交易情形，證人丁○○均無法記憶，既查無其他證據資料可佐，本院自難僅
      憑證人丁○○於檢察官訊問時之單一證述，即遽認被告尚
      有前揭販賣第一級毒品海洛因、第二級毒品甲基安非他命
      予證人丁○○之行為。
（三）又被告於95年12月28日檢察官訊問時固曾供稱：伊在94年
      5 月、6 月開始，本來是買毒品來施用，後來也會將所購
      入的毒品轉賣出去等語（見臺灣桃園地方法院檢察署95年
      度偵字第26456 號卷第57頁），惟被告對於曾經販賣毒品
      給何人，則答以「忘記了」，復經檢察官提示94年5 月至
      95年12月間之通訊監察譯文後，被告仍堅詞否認有販賣毒
      品等情，是被告前開供述，實難逕認為係本案販賣第一、
      二級毒品之自白。除此之外，公訴人提出之相關通訊監察
      譯文，復查無與前開公訴意旨所指販賣第一、二級毒品犯
      行相符之通話內容，亦難以被告前揭一度供承自94年5 月
      、6 月起販賣毒品，復乏其他確切販賣時間、地點、對象
      、數量及價格之供述，遽認被告曾於94年底11月起至95年
      6 月30日止，多次販賣第一級毒品海洛因及第二級毒品甲
      基安非他命予證人丁○○，另於95年10月、11月間某時，
      在桃園縣桃園市○○路及寶慶路某處，販賣第一級毒品海
      洛因予證人丁○○等犯行。
四、綜上所述，本件公訴意旨認被告所涉前開轉讓第一級毒品、
    販賣第一級及第二級毒品犯行之證據，顯尚未達於通常一般
    之人均不致有所懷疑，而得確信其為真實之程度。此外，復
    查無其他積極證據，足資證明被告確有公訴人所指之前揭轉
    讓第一級毒品、販賣第一級及第二級毒品犯行，既不能證明
    被告此部分之犯罪，其中：(一)被告被訴於95年中某不特定時
    間，多次轉讓第一級毒品予證人戊○○部分（應扣除本院前
    所認定之轉讓第一級毒品之1 次行為），本應為無罪之諭知
    ，惟公訴意旨認此部分與前開論罪之轉讓第一級毒品部分，
    具有修正前刑法連續犯之裁判上一罪關係，爰不另為無罪之
    諭知。(二)被告被訴於94年11月起至95年6 月30日止，多次販
    賣第二級毒品予證人丁○○部分，本應為無罪之諭知，惟公
    訴意旨認此部分與前開論罪部分（指販賣第二級毒品予證人
    甲○○部分），具有修正前刑法連續犯之裁判上一罪關係，
    爰不另為無罪之諭知。(三)被告被訴於94年11月起至95年6 月
    30日止，多次販賣第一級毒品海洛因予證人丁○○，另於95
    年10月、11月間某時，販賣第一級毒品海洛因予證人丁○○
    1 次之犯行，均應由本院為無罪之諭知。
據上論斷，應依刑事訴訟法第299 條第1 項前段、第301 條第1
項，毒品危害防制條例第4 條第1 項、第2 項、第8 條第1 項、
第18條第1 項前段、第19條第1 項，修正後刑法第2 條第1 項前
段、第11條、55條、第37條第1 項、第51條第3 款、第4 款、第
8款 ，行為時刑法第38條第1 項第2 款，中華民國96年罪犯減刑
條例第2 條第1 項第3 款、第7 條、第11條，判決如主文。
本案經檢察官周芝君到庭執行職務。
中    華    民    國    97    年    10    月    15    日
                  刑事第十二庭  審判長法  官  魏于傑
                                      法  官  羅國鴻
                                      法  官  許雅婷
以上正本證明與原本無異。
如不服本判決，應於判決送達後10日內向本院提出上訴狀（應附
繕本），其未敘述上訴理由者，應於上訴期間屆滿後20日內補提
理由書狀於本院，上訴於臺灣高等法院。
                                      書記官  吳玉蘭
中    華    民    國    97    年    10    月    22    日
附錄本案論罪科刑法條全文：
毒品危害防制條例第4條
製造、運輸、販賣第一級毒品者，處死刑或無期徒刑；處無期徒
刑者，得併科新臺幣1 千萬元以下罰金。
製造、運輸、販賣第二級毒品者，處無期徒刑或7 年以上有期徒
刑，得併科新臺幣7 百萬元以下罰金。
製造、運輸、販賣第三級毒品者，處5 年以上有期徒刑，得併科
新臺幣5 百萬元以下罰金。
製造、運輸、販賣第四級毒品者，處3 年以上10年以下有期徒刑
，得併科新臺幣3 百萬元以下罰金。
製造、運輸、販賣專供製造或施用毒品之器具者，處1 年以上7
年以下有期徒刑，得併科新臺幣1 百萬元以下罰金。
前五項之未遂犯罰之。
毒品危害防制條例第8條
轉讓第一級毒品者，處1 年以上7 年以下有期徒刑，得併科新臺
幣1 百萬元以下罰金。
轉讓第二級毒品者，處6 月以上5 年以下有期徒刑，得併科新臺
幣70萬元以下罰金。
轉讓第三級毒品者，處3 年以下有期徒刑，得併科新臺幣30萬元
以下罰金。
轉讓第四級毒品者，處1 年以下有期徒刑，得併科新臺幣10萬元
以下罰金。
前四項之未遂犯罰之。
轉讓毒品達一定數量者，加重其刑至二分之一，其標準由行政院
定之。
 附表一：
┌──┬────────┬─────────────────┐
│編號│   犯罪事實     │      應處罪刑及宣告之從刑        │
├──┼────────┼─────────────────┤
│ 1  │事實欄一、(一)所示│丙○○轉讓第一級毒品，處有期徒刑壹│
│    │                │年肆月，減為有期徒刑捌月。扣案如附│
│    │                │表五編號1 所示之第一級毒品海洛因沒│
│    │                │收銷燬之；扣案之前開海洛因毒品外包│
│    │                │裝袋貳個沒收。                    │
├──┼────────┼─────────────────┤
│ 2  │事實欄一、(二)所示│丙○○販賣第二級毒品，處有期徒刑柒│
│    │                │年陸月。扣案如附表五編號2 所示之第│
│    │                │二級毒品甲基安非他命沒收銷燬之；扣│
│    │                │案之前開甲基安非他命毒品外包裝袋壹│
│    │                │個、如附表六編號5 、7 所示之物，均│
│    │                │沒收；未扣案之販賣第二級毒品所得新│
│    │                │臺幣貳萬伍仟元沒收，如全部或一部不│
│    │                │能沒收時，以其財產抵償之。        │
└──┴────────┴─────────────────┘
附表二：
┌──┬───────┬───────┬────┬─────────────────┐
│編號│販賣時間、地點│販賣毒品、價格│販賣對象│       應處罪刑及宣告之從刑       │
├──┼───────┼───────┼────┼─────────────────┤
│ 1  │95年7 月2 日某│第一級毒品海洛│丁○○（│丙○○販賣第一級毒品，處無期徒刑，│
│    │時，桃園縣桃園│因2,000 元、第│使用0917│褫奪公權終身。扣案如附表五所示之毒│
│    │市某好樂迪KTV │二級毒品甲基安│985161號│品，均沒收銷燬之；扣案之前開海洛因│
│    │內            │非他命1,000 元│行動電話│毒品外包裝袋貳個、甲基安非他命毒品│
│    │              │              │）      │外包裝壹個、如附表六編號4 至8 所示│
│    │              │              │        │之物，均沒收；未扣案之販賣第一級、│
│    │              │              │        │第二級毒品所得共計新臺幣仟元沒收│
│    │              │              │        │，如全部或一部不能沒收時，以其財產│
│    │              │              │        │抵償之。                          │
├──┼───────┼───────┼────┼─────────────────┤
│ 2  │95年12月18日某│第二級毒品甲基│同上    │丙○○販賣第二級毒品，處有期徒刑柒│
│    │時，桃園縣桃園│安非他命，1,00│        │年貳月。扣案如附表五編號2 所示之第│
│    │市○○路○ 段21│0 元          │        │二級毒品甲基安非他命沒收銷燬之；扣│
│    │0 巷142 號9樓 │              │        │案之前開甲基安非他命毒品外包裝袋壹│
│    │被告住處      │              │        │個、如附表六編號4 、5 、7 所示之物│
│    │              │              │        │，均沒收；未扣案之販賣第二級毒品所│
│    │              │              │        │得新臺幣壹仟元沒收，如全部或一部不│
│    │              │              │        │能沒收時，以其財產抵償之。        │
├──┼───────┼───────┼────┼─────────────────┤
│ 3  │95年12月21日某│第一級毒品海洛│同上    │丙○○販賣第一級毒品，處無期徒刑，│
│    │時，桃園縣桃園│因，1,000 元  │        │褫奪公權終身。扣案如附表五編號1 所│
│    │市○○路○ 段21│              │        │示之第一級毒品海洛因沒收銷燬之；扣│
│    │0 巷142 號9 樓│              │        │案之前開海洛因毒品外包裝袋貳個、如│
│    │被告住處      │              │        │附表六編號4 至8 所示之物，均沒收；│
│    │              │              │        │未扣案之販賣第一級毒品所得新臺幣壹│
│    │              │              │        │仟元沒收，如全部或一部不能沒收時，│
│    │              │              │        │以其財產抵償之。                  │
├──┼───────┼───────┼────┼─────────────────┤
│ 4  │95年12月28日某│第一級毒品海洛│同上    │丙○○販賣第一級毒品，處無期徒刑，│
│    │時，桃園縣桃園│因，1,000 元  │        │褫奪公權終身。扣案如附表五編號1 所│
│    │市○○路168 號│              │        │示之第一級毒品海洛因沒收銷燬之；扣│
│    │敏盛醫院內    │              │        │案之前開海洛因毒品外包裝袋貳個、如│
│    │              │              │        │附表六編號4 至8 所示之物，均沒收；│
│    │              │              │        │未扣案之販賣第一級毒品所得新臺幣壹│
│    │              │              │        │仟元沒收，如全部或一部不能沒收時，│
│    │              │              │        │以其財產抵償之。                  │
└──┴───────┴───────┴────┴─────────────────┘
附表三：
┌──┬───────┬───────┬────┬─────────────────┐
│編號│販賣時間、地點│販賣毒品、價格│販賣對象│       應處罪刑及宣告之從刑       │
├──┼───────┼───────┼────┼─────────────────┤
│ 1  │95年12月20日上│第二級毒品甲基│己○○（│丙○○販賣第二級毒品，處有期徒刑柒│
│    │午9 時58分，桃│安非他命，1,00│使用0939│年貳月。扣案如附表五編號2 所示之第│
│    │園縣桃園市莊敬│0 元          │120345號│二級毒品甲基安非他命沒收銷燬之；扣│
│    │路1 段210 巷14│              │行動電話│案之前開甲基安非他命毒品外包裝袋壹│
│    │2 號9 樓被告住│              │）      │個、如附表六編號1 、5 、7 所示之物│
│    │處樓下        │              │        │，均沒收；未扣案之販賣第二級毒品所│
│    │              │              │        │得新臺幣壹仟元沒收，如全部或一部不│
│    │              │              │        │能沒收時，以其財產抵償之。        │
├──┼───────┼───────┼────┼─────────────────┤
│ 2  │95年12月20日上│第二級毒品甲基│同上    │丙○○販賣第二級毒品，處有期徒刑柒│
│    │午10時14分，桃│安非他命，2,00│        │年貳月。扣案如附表五編號2 所示之第│
│    │園縣桃園市莊敬│0 元          │        │二級毒品甲基安非他命沒收銷燬之；扣│
│    │路1 段210 巷14│              │        │案之前開甲基安非他命毒品外包裝袋壹│
│    │2 號9 樓被告住│              │        │個、如附表六編號1 、5 、7 所示之物│
│    │處樓下        │              │        │，均沒收；未扣案之販賣第二級毒品所│
│    │              │              │        │得新臺幣貳仟元沒收，如全部或一部不│
│    │              │              │        │能沒收時，以其財產抵償之。        │
└──┴───────┴───────┴────┴─────────────────┘
附表四：
┌──┬───────┬───────┬───────┬─────────────────┐
│編號│販賣時間、地點│販賣毒品、價格│  販賣對象    │       應處罪刑及宣告之從刑       │
├──┼───────┼───────┼───────┼─────────────────┤
│ 1  │95年9 月8 日上│第一級毒品海洛│柳忠良、魏秀珠│丙○○販賣第一級毒品，處無期徒刑，│
│    │午某時，桃園縣│因，10,000元  │（使用00000000│褫奪公權終身。扣案如附表五編號1 所│
│    │桃園市○○路1 │              │19號行動電話）│示之第一級毒品海洛因沒收銷燬之；扣│
│    │段210 巷142 號│              │              │案之前開海洛因毒品外包裝袋貳個、如│
│    │9樓被告住處   │              │              │附表六編號3 、5 至8 所示之物，均沒│
│    │              │              │              │收；未扣案之販賣第一級毒品所得新臺│
│    │              │              │              │幣壹萬元沒收，如全部或一部不能沒收│
│    │              │              │              │時，以其財產抵償之。              │
├──┼───────┼───────┼───────┼─────────────────┤
│ 2  │95年9 月9 日上│第一級毒品海洛│同上          │丙○○販賣第一級毒品，處無期徒刑，│
│    │午某時，桃園縣│因，10,000元  │              │褫奪公權終身。扣案如附表五編號1 所│
│    │桃園市○○路1 │              │              │示之第一級毒品海洛因沒收銷燬之；扣│
│    │段210 巷142 號│              │              │案之前開海洛因毒品外包裝袋貳個、如│
│    │9樓被告住處   │              │              │附表六編號3 、5 至8 所示之物，均沒│
│    │              │              │              │收；未扣案之販賣第一級毒品所得新臺│
│    │              │              │              │幣壹萬元沒收，如全部或一部不能沒收│
│    │              │              │              │時，以其財產抵償之。              │
├──┼───────┼───────┼───────┼─────────────────┤
│ 3  │95年9 月25日晚│第一級毒品海洛│同上          │丙○○販賣第一級毒品，處無期徒刑，│
│    │上某時，桃園縣│因，15,000元  │              │褫奪公權終身。扣案如附表五編號1 所│
│    │桃園市○○路1 │              │              │示之第一級毒品海洛因沒收銷燬之；扣│
│    │段210 巷142 號│              │              │案之前開海洛因毒品外包裝袋貳個、如│
│    │9樓被告住處   │              │              │附表六編號3 、5 至8 所示之物，均沒│
│    │              │              │              │收；未扣案之販賣第一級毒品所得新臺│
│    │              │              │              │幣壹萬伍仟元沒收，如全部或一部不能│
│    │              │              │              │沒收時，以其財產抵償之。          │
├──┼───────┼───────┼───────┼─────────────────┤
│ 4  │95年9 月26日下│第一級毒品海洛│同上          │丙○○販賣第一級毒品，處無期徒刑，│
│    │午某時，桃園縣│因，10,000元  │              │褫奪公權終身。扣案如附表五編號1 所│
│    │桃園市○○路1 │              │              │示之第一級毒品海洛因沒收銷燬之；扣│
│    │段210 巷142 號│              │              │案之前開海洛因毒品外包裝袋貳個、如│
│    │9樓被告住處   │              │              │附表六編號3 、5 至8 所示之物，均沒│
│    │              │              │              │收；未扣案之販賣第一級毒品所得新臺│
│    │              │              │              │幣壹萬元沒收，如全部或一部不能沒收│
│    │              │              │              │時，以其財產抵償之。              │
├──┼───────┼───────┼───────┼─────────────────┤
│ 5  │95年12月21日某│第一級毒品海洛│柳忠良        │丙○○販賣第一級毒品，處無期徒刑，│
│    │時，桃園縣桃園│因，2,000 元  │              │褫奪公權終身。扣案如附表五編號1 所│
│    │市○○路某處  │              │              │示之第一級毒品海洛因沒收銷燬之；扣│
│    │              │              │              │案之前開海洛因毒品外包裝袋貳個、如│
│    │              │              │              │附表六編號2 、5 至8 所示之物，均沒│
│    │              │              │              │收；未扣案之販賣第一級毒品所得新臺│
│    │              │              │              │幣貳仟元沒收，如全部或一部不能沒收│
│    │              │              │              │時，以其財產抵償之。              │
└──┴───────┴───────┴───────┴─────────────────┘
 附表五：
┌──┬──────────┬────────────┐
│編號│     扣案毒品       │ 備                   註│
├──┼──────────┼────────────┤
│ 1  │第一級毒品海洛因    │2 包，合計淨重0.68公克，│
│    │                    │空包裝重0.43公克。      │
├──┼──────────┼────────────┤
│ 2  │第二級毒品甲基安非他│1 包，驗餘含包裝袋重0.34│
│    │命                  │9 公克。                │
└──┴──────────┴────────────┘
附表六：
┌──┬─────────┬─────────────┐
│編號│    扣案物品      │備                      註│
├──┼─────────┼─────────────┤
│ 1  │行動電話1 支（門號│被告所有，供其聯絡販賣第二│
│    │：0000000000號，含│級毒品予己○○所用之物    │
│    │SIM卡1張）        │                          │
├──┼─────────┼─────────────┤
│ 2  │行動電話1 支（門號│被告所有，供其聯絡販賣第一│
│    │：0000000000號，含│級毒品予柳忠良（附表四編號│
│    │SIM 卡1 張）      │5 部分）所用之物          │
├──┼─────────┼─────────────┤
│ 3  │行動電話1 支（門號│被告所有，供其聯絡販賣第一│
│    │：0000000000號，含│級毒品予魏秀珠、柳忠良（附│
│    │SIM 卡1 張）      │表四編號1 至4 部分）所用之│
│    │                  │物                        │
├──┼─────────┼─────────────┤
│ 4  │行動電話1 支（門號│被告所有，供其聯絡販賣第一│
│    │：0000000000號，含│級、第二毒品予丁○○所用之│
│    │SIM 卡1 張）      │物                        │
├──┼─────────┼─────────────┤
│ 5  │電子磅秤1台       │被告所有，供其犯事實欄一、│
│    │                  │(二)、(三)、(四)、(五)犯行所用之物│
├──┼─────────┼─────────────┤
│ 6  │研磨器1台         │被告所有，備供其犯如附表二│
│    │                  │編號1 、3 、4 及附表四編號│
│    │                  │1 至5 所示犯行所用之物    │
├──┼─────────┼─────────────┤
│ 7  │分裝袋14包        │被告所有，備供其犯事實欄一│
│    │                  │、(二)、(三)、(四)、(五)犯行所用之│
│    │                  │物                        │
├──┼─────────┼─────────────┤
│ 8  │葡萄糖7包         │被告所有，備供其犯如附表二│
│    │                  │編號1 、3 、4 及附表四編號│
│    │                  │1 至5 所示犯行所用之物    │
└──┴─────────┴─────────────┘
附表七：
┌───────────────────┐
│          扣  案  物  品              │
├───────────────────┤
│注射針筒6支。                       │
│塑膠分匙管17支。                    │
│玻璃球管1支。                       │
│剪刀1把。                           │
│皮包1個。                           │
│皮夾1個。                           │
│行動電話1 支（門號：0000000000號，含│
│  SIM 卡1 張）。                      │
│吸食器1組。                         │
│工具組1組。                         │
│酒精燈1組。                         │
│房屋契約書1本。                     │
└───────────────────┘


司法院資訊處製作；財團法人民間司法改革基金會備份。
